---
title: "Segunda lista de exercícios"
author: "Ernani de Souza Cubas Neto"
date: '12/06/2022'
output: html_document
---

<style>
body {
text-align: justify}
</style>

```{r setup, include=FALSE}
knitr::opts_chunk$set(echo = FALSE)
```

#### **Com a base de dados "imoveiscwbav" obter os seguintes resultados com o auxílio do "R"**

***

##### Carregando as bibliotecas

```{r, echo=FALSE}
load("D:/Cursos/Pos_IA/Estatistica_aplicada_I/exercicio2/imoveiscwbav.RData")
imoveiscwbav$plaz = exp(imoveiscwbav$plaz)
imoveiscwbav$park = exp(imoveiscwbav$park)
imoveiscwbav$trans = exp(imoveiscwbav$trans)
imoveiscwbav$kidca = exp(imoveiscwbav$kidca)
imoveiscwbav$school = exp(imoveiscwbav$school)
imoveiscwbav$health = exp(imoveiscwbav$health)
imoveiscwbav$bike = exp(imoveiscwbav$bike)

library("PanJen")
library (carData)
library(car)
library (zoo)
library (lmtest)
library(RcmdrMisc)
library(robust)
library(performance)
```

***

##### **a) Estimar um modelo preliminar e apresentar os resultados ("price").** 

##### Estimando um modelo preliminar

```{r, echo=FALSE}
formBase = formula(price~age+parea+tarea+bath+ensuit+garag+plaz+park+trans+kidca+school+health+bike+barb+balc+elev+fitg+party+categ)
resultados <- lm(formula=formBase,data=imoveiscwbav)

summary (resultados)
```

>##### **Sobre a resposta:** Em um primeiro levantamento, verificamos que as variáveis "age", "parea", "tarea", "ensuit", "garag", "elev", "fitg" e "categ" possuem maiores graus de significância, ou seja, estatisticamente diferentes de zero. R² neste caso possui o valor de 0.8073, ou seja, as variáveis explicativas conseguem explicar 80,73% das variações da variável dependente ("price"). No caso do R² ajustado, o valor vai para 80,03% O valor da estatística F de 114.9 informa que pelo menos um dos parâmetros é diferente de 0, afirmando que existe uma reta de regressão

***

##### **b) Testar as variáveis para formulação do modelo.** 

##### Testando as variáveis

```{r, echo=FALSE}
print("Testando a variável 'age':")
PanJenAge<-fform(imoveiscwbav,"age",formBase)
print("Testando a variável 'parea':")
PanJenParea<-fform(imoveiscwbav,"parea",formBase)
print("Testando a variável 'tarea':")
PanJenTarea<-fform(imoveiscwbav,"tarea",formBase)
print("Testando a variável 'plaz':")
PanJenPlaz<-fform(imoveiscwbav,"plaz",formBase)
print("Testando a variável 'park':")
PanJenPark<-fform(imoveiscwbav,"park",formBase)
print("Testando a variável 'trans':")
PanJenTrans<-fform(imoveiscwbav,"trans",formBase)
print("Testando a variável 'kidca':")
PanJenKidca<-fform(imoveiscwbav,"kidca",formBase)
print("Testando a variável 'school':")
PanJenSchool<-fform(imoveiscwbav,"school",formBase)
print("Testando a variável 'health':")
PanJenHealth<-fform(imoveiscwbav,"health",formBase)
print("Testando a variável 'bike':")
PanJenBike<-fform(imoveiscwbav,"bike",formBase)

```

***

##### **c) Verifique a presença de outliers.** 

```{r, echo=FALSE}
outlierTest(resultados)
```

>##### **Sobre a resposta:** Foram detectadas as linhas 13 e 393 como outliers

***

##### **d) Teste a especificação do modelo e altere se necessário.** 

```{r, echo=FALSE}
resettest(formBase,power=2:3, type="regressor", data=imoveiscwbav)
```

```{r, echo=FALSE}
print("F tabelado:")
qf(0.95, df1=38, df2=483)

```

>##### **Sobre a resposta:** O F Calculado é de 4.477, ou seja, maior que o F Tabelado. Nesse caso, ajustamos as variáveis de acordo com os testes em b)

##### Ajustando as variáveis
```{r, echo=FALSE}
print('sqrt(age)')
imoveiscwbav$age = sqrt(imoveiscwbav$age)
print('sqrt(parea)')
imoveiscwbav$parea = sqrt(imoveiscwbav$parea)
print('sqrt(tarea)')
imoveiscwbav$tarea = sqrt(imoveiscwbav$tarea)
print('1/park')
imoveiscwbav$park = 1/imoveiscwbav$park
print('1/trans')
imoveiscwbav$trans = 1/imoveiscwbav$trans
print('sqrt(kidca)')
imoveiscwbav$kidca = sqrt(imoveiscwbav$kidca)

resettest(formBase,power=2:3, type="regressor", data=imoveiscwbav)

```
>##### **Sobre a resposta:** Mesmo realizando as transformações nas variáveis, conforme apresentado nos testes em b), o F calculado caiu para apenas 4.2773, continuando maior que o F tabelado. Tentaremos baixar este valor realizando os testes de multicolinearidade e exclusão de possíveis variáveis.


***

##### **e) Teste a presença de multicolinearidade e exclua variáveis se necessário.** 

```{r, echo=FALSE}
print("Verificando pela matriz de correlação")
cor(imoveiscwbav[,c("age","parea","tarea","bath","ensuit","garag","plaz","park","trans","kidca","school","health","bike")], 
    use="complete")

print("Excluindo 'tarea','bath','ensuit' e 'garag'")
formBase = formula(price~age+parea+plaz+park+trans+kidca+school+health+bike+barb+balc+elev+fitg+party+categ)

print("Verificando multicolinearidade pelo VIF - Valor de Inflação da Variância")
vif(lm(formBase,data=imoveiscwbav), type="high-order")

print("Refazendo o RESETTest")
resettest(formBase,power=2:3, type="regressor", data=imoveiscwbav)
```

>##### **Sobre a resposta:** Pela Matriz de Correlação, percebe-se correlações entre as variaveis 'parea'com 'tarea','bath','ensuit' e 'garag'. Optou-se por retirar estas 4 últimas. Pelo teste VIF, já com as variáveis excluidas, não foram encontradas correlações. Refazendo o RESET test, o valor caiu para 2.9723

***

##### **f) Selecione um modelo pela técnica de stepwise **
```{r, echo=FALSE}
resultados <- lm(formula=formBase,data=imoveiscwbav)

summary (resultados)

step <- stepwise(resultados, direction= 'backward/forward', criterion ='AIC')
step

```

>##### **Sobre a resposta:** Segundo a técnica de stepwise, o modelo com o menor AIC,e portanto o melhor modelo considerado, é o price ~ age + parea + plaz + park + school + balc + elev + fitg + party + categ. 

##### Retestando o novo modelo
```{r, echo=FALSE}
formBase = formula(price~age+parea+plaz+park+school+balc+elev+fitg+party+categ)
resultados <- lm(formula=formBase,data=imoveiscwbav)

summary (resultados)

resettest(formBase,power=2:3, type="regressor", data=imoveiscwbav)

```
>##### **Sobre a resposta:** Após as alterações no modelo definidas pelo stepwise, o F caiu para 2.8348

*** 

##### **g) Faça o teste de homocedasticidade e faça correção da heterocedasticidade se necessário **
```{r, echo=FALSE}
bptest(formBase,studentize=FALSE, data=imoveiscwbav)

print("O valor chiquadrado tabelado é:")

qchisq(0.95, df=10, lower.tail = TRUE)

```
>##### **Sobre a resposta:** o resultado do teste BP foi de 197.73. Por ser maior que o valor chiquadrado tabelado, rejeita-se a hipótese de homocedasticidade

##### Reduzindo a variância das variáveis por meio do log das variáveis:
```{r, echo=FALSE}

imoveiscwbav$lprice <- log(imoveiscwbav$price)
imoveiscwbav$lage <- log(imoveiscwbav$age)
imoveiscwbav$lparea <- log(imoveiscwbav$parea)
imoveiscwbav$lplaz <- log(imoveiscwbav$plaz)
imoveiscwbav$lpark <- log(imoveiscwbav$park)
imoveiscwbav$lschool <- log(imoveiscwbav$school)

formBaseL = formula(lprice~lage+lparea+lplaz+lpark+lschool+balc+elev+fitg+party+categ)

bptest(formBaseL,studentize=FALSE, data=imoveiscwbav)
```
>##### **Sobre a resposta:** Reduzindo a variância das variáveis, o valor em BP caiu. Porém, continua maior que o valor chiquadrado tabelado.

##### Regressão normal (com a redução das variância das variáveis)
```{r, echo=FALSE}
resultados <- lm(formula=formBaseL,data=imoveiscwbav)

summary (resultados)
```

##### Regressão robusta
```{r, echo=FALSE}
resultrob <- lmRob(formBaseL,data=imoveiscwbav)
summary(resultrob)

```

***

##### **h) Obtenha os indicadores de desempenho do modelo**
```{r, echo=FALSE}
model_performance(resultados)
model_performance(resultrob)
```
>##### **Sobre a resposta:** Para o modelo de regressão normal, tem-se os valores de RMSE e Sigma ligeiramente menores, se comparado os mesmos indicadores para o modelo robusto. No caso do R², o valor é 0,002 maior.
***

##### **i) Estime os intervalos de confiança para os parâmetros do modelo**

##### Intevalos de confiança - Regressão Normal
```{r, echo=FALSE}
confint(resultados, level = 0.95)

```
##### Intevalos de confiança - Regressão Robusta
```{r, echo=FALSE}
confint(resultrob, level=0.95)
```

***

##### **j) Faça predição de um imóvel hipotético: apresente seus parâmetros de simulação e o resultado **

##### Para o teste, foram selecionados os valores das medianas das variáveis da base (para a predição é necessário substituir o valor pelo seu log, conforme conversão realizada anteriormente):

+ age = 3 -> log(3) = 1.0986
+ parea = 10.954 -> log(10.954) = 2.394
+ plaz = 0.20671 -> log(0.20671) = -1.5764
+ park = 3.5507 - > log(3.5507) = 1.2672
+ school = 1.764 -> log(1.764) = 0.5675
+ balc = 0
+ elev = 0
+ fitg = 0
+ party = 1
+ categ = 1

##### A mediana de 'price' é 880000, ou log(880000) = 13.69


```{r, echo=TRUE}
val <- predict(object = resultrob,
         data.frame(lage=1.0986, lparea=2.394,lplaz=-1.5764,lpark=1.2672,lschool=0.5675,balc=0,elev=0,fitg=0,party=1,categ=1))
val
```

##### Convertendo o valor
```{r, echo=TRUE}
exp(13.67026)
```

