---
title: "Primeira lista de exercícios"
author: "Ernani de Souza Cubas Neto"
date: '05/06/2022'
output: html_document
---

```{r setup, include=FALSE}
knitr::opts_chunk$set(echo = FALSE)
```

#### **Com a base de dados “realestateiaa” obter os seguintes resultados com o auxílio do “R”**

#### Carregando as bibliotecas
```{r, echo=FALSE}
load("D:/Cursos/Pos_IA/Estatistica_aplicada_I/exercicio1/realestateiaa.RData")
library (RcmdrMisc)
library (fdth)
library(BSDA)
library(nortest)
```

---

#### **a) Elaborar o histograma e o boxplot das variáveis “parea e tarea”. **

#### Histograma da variável "parea"

```{r, echo=FALSE}
with(realestateiaa, Hist(parea, scale="frequency", breaks="sturges", 
                    col="darkgray"))
```

#### Histograma da variável "tarea"

```{r, echo=FALSE}
with(realestateiaa, Hist(tarea, scale="frequency", breaks="sturges", 
                    col="darkgray"))
```

#### Bloxpot da variável "parea"

```{r, echo=FALSE}
Boxplot( ~ parea, data=realestateiaa, id=list(method="y"))
```

#### Bloxpot da variável "tarea"

```{r, echo=FALSE}
Boxplot( ~ tarea, data=realestateiaa, id=list(method="y"))
```

---

#### **b) Elaborar a tabela de distribuição de frequências da variável “price” (preço dos imóveis)** 

#### Tabela de distribuição de frequências: 
```{r, echo=FALSE}
print(fdt (realestateiaa$price))
```

**_Sobre a resposta:_**  rf - Frequência Relativa, cf - Frequência Acumulada

---

#### **c) Para a variável “price” calcular os seguintes indicadores: média; mediana; moda; variância; desvio padrão; CV–Coeficiente de Variação; Quartis; distância interquartílica; percentis.**


```{r, echo=FALSE}
options(scipen = 999)

media = round(mean(realestateiaa$price), 2)
mediana = round(median(realestateiaa$price), 2)
moda = subset(table(realestateiaa$price),table(realestateiaa$price) == max(table(realestateiaa$price)))
modaVal = names(moda)
var = round(var(realestateiaa$price),2)
dp = round(sd (realestateiaa$price),2)
cv = round((sd(realestateiaa$price) / mean(realestateiaa$price)) * 100,2)
q1 = quantile(realestateiaa$price, probs = 0.25)
q2 = quantile(realestateiaa$price, probs = 0.50)
q3 = quantile(realestateiaa$price, probs = 0.75)
di = round(IQR(realestateiaa$price),2)
quant = quantile(realestateiaa$price, c(0.1, 0.2, 0.3, 0.4, 0.5, 0.6, 0.7, 0.8, 0.9))
```

**Indicador**          | **Valor** 
-----------------------|------------------------------------------ 
Média                  | `r media`        
Mediana                | `r mediana`   
Moda                   | `r paste(as.character(modaVal), "-" ,as.character(moda),"ocorrências")`  
Variância              | `r var`   
Desvio Padrão          | `r dp`   
CV                     | `r cv`   
Quartis                | `r paste("Q1-",q1,"Q2-",q2,"Q3-",q3)`   
Dist. Interq.          | `r di`    
Percentis (10%-30%)    | `r paste("10%-",quant[1],"20%-",quant[2],"30%-",quant[3])` 
Percentis (40%-60%)    | `r paste("40%-",quant[4],"50%-",quant[5],"60%-",quant[6])` 
Percentis (70%-80%)    | `r paste("70%-",quant[7],"80%-",quant[8],"90%-",quant[9])`

---

#### **d) Estimar o intervalo de confiança para a média da variável “price” com 95% de confiança** 

```{r, echo=FALSE}
z.test(realestateiaa$price, y = NULL, alternative = "two.sided", mu = 0, sigma.x = sd(realestateiaa$price),
       sigma.y = NULL, conf.level = 0.95)

````
**_Sobre a resposta:_**  A média de valores em "price" varia entre $ 1088778 e $ 1191468, com média de $ 1140123, com 95% de confiança ou 5% de significância. Estatística z = 43.522, ou seja, é maior que a estatística tabeleda, de 1.96, rejeitando-se a hipótese (H0) de que o valor verdadeiro da média é estatisticamente igual a zero.

---

#### **e) Fazer o teste de diferença entre médias para as variáveis “parea” e “tarea”.**

```{r, echo=FALSE}
z.test(realestateiaa$parea, realestateiaa$tarea, alternative = "two.sided", mu = 0, sigma.x = sd(realestateiaa$parea),
       sigma.y = sd(realestateiaa$tarea), conf.level = 0.95)

````
**_Sobre a resposta:_** A diferença entre as médias estará entre -94.09729 e -71.20261, para as médias de 152.9867 e 235. 6366 (diferença de -82,6499), com 95% de confiança ou 5% de significância. Estatística z = -14.151, ou seja, é menor que a estatística tabeleda, de -1.96, rejeitando-se a hipótese (H0) de que a diferença verdadeira entre as médias não é igual a zero. Logo, pode-se dizer que as médias são estatísticamente diferentes.

---

#### **f) Fazer o teste de diferença entre variâncias para as variáveis “parea” e “tarea”.**

```{r, echo=FALSE}
var.test(realestateiaa$parea, realestateiaa$tarea, alternative = "two.sided", conf.level = 0.95)

````
**_Sobre a resposta:_**  A razão de variância é de 0.4385501 e a estatística F = 0.43855 com 976 graus de liberdade no numerador e denominador. Como o valor de F não está entre os valores tabelados 0.900007 e 1.111102 (encontrados pela função qf(0.95,976,976) e 1/qf(0.95,976,976)), as variâncias não são estatísticamente iguais.

---

#### **g) Fazer o Teste de Wilcoxon-Mann-Whitney para amostras independentes para as variáveis “parea” e “tarea”.**

```{r, echo=FALSE}
wilcox.test(realestateiaa$parea, realestateiaa$tarea, alternative = "two.sided") 

````
**_Sobre a resposta:_**  Como o resultado p-value é menor que 0.05, então as amostras são independentes.

---

#### **h) Fazer 2 testes de normalidade (a sua escolha) para a variável “price”.**

#### Teste de normalidade de Kolmogorov-Smirnov
```{r, echo=FALSE}
normalityTest(~price, test="lillie.test", data=realestateiaa)

````
**_Sobre a resposta:_**  Valor calculado de D = 0.14486 e p-value menor que 0.05, significando que não existe normalidade da amostra

#### Teste de normalidade de Anderson-Darling
```{r, echo=FALSE}
ad.test(realestateiaa$price)

````
**_Sobre a resposta:_**  Como p-value é menor que 0.05 rejeita-se a hipótese de normalidade da variável